【裁判字號】    95,訴,3132
【裁判日期】    951222
【裁判案由】    違反槍砲彈藥刀械管制條例
【裁判全文】
臺灣高雄地方法院刑事判決              95年度訴字第3132號
公  訴  人  臺灣高雄地方法院檢察署檢察官
被      告  乙○○
指定辯護人  本院公設辯護人丁○○
被      告  甲○○
選任辯護人  謝國允律師
上列被告因違反槍砲彈藥刀械管制條例案件，經檢察官提起公訴
（95年度偵字第14367 號），本院判決如下：
    主  文
乙○○未經許可寄藏手槍，處有期徒刑伍年拾月，併科罰金新臺
幣貳拾萬元，罰金如易服勞役，以新臺幣貳仟元折算壹日。扣案
具有殺傷力之制式半自動手槍壹支（含彈匣貳個，槍枝管制編號
0000000000）、具有殺傷力之口徑9MM 制式子彈拾陸顆、具有殺
傷力之口徑12GAUGE 制式霰彈拾顆均沒收。
甲○○未經許可寄藏手槍，處有期徒刑伍年貳月，併科罰金新臺
幣拾萬元，罰金如易服勞役，以新臺幣貳仟元折算壹日。扣案具
有殺傷力之制式半自動手槍壹支（含彈匣貳個，槍枝管制編號00
00000000）、具有殺傷力之口徑9MM 制式子彈拾陸顆、具有殺傷
力之口徑12GAUGE 制式霰彈拾顆均沒收。
    事  實
一、乙○○未經許可，於民國95年1 、2 月間某日，受友人「彭
    志翔」（真實姓名年籍不詳）之寄託，而保管藏放具有殺傷
    力之巴西TAURUS廠製PT 99 AF型口徑9mm （9x19mm）制式半
    自動手槍1 支（計含彈匣2 個，槍枝管制編號0000000000）
    以及具有殺傷力之口徑9MM 制式子彈19顆、具有殺傷力之口
    徑12 GAUGE制式霰彈10顆等物，置於高雄縣仁武鄉○○○街
    62號家中。乙○○復因顧慮家人可能翻動發現，乃於95年（
    起訴書誤載為94年，業經公訴檢察官當庭更正）4 月間某日
    ，在高雄縣仁武鄉○○街79號甲○○住處外，將該等袋裝之
    槍、彈交付甲○○藏放，乙○○當場已告知內為何物，甲○
    ○仍允以受寄，進而藏放在自己房間床頭箱內。嗣因甲○○
    另涉他案，於95年5 月26日中午12時15分許在住處為警拘獲
    ，並扣得上開槍、彈。
二、案經高雄市政府警察局左營分局報告臺灣高雄地方法院檢察
    署檢察官偵查起訴。
    理  由
一、按被告以外之人於審判外之陳述，雖不符刑事訴訟法第159
    條之1 至第159 條之4 規定，而經當事人於審判程序同意作
    為證據，法院審酌該言詞陳述或書面陳述作成時之情況，認
    為適當者，亦得為證據；當事人、代理人或辯護人於法院調
    查證據時，知有該法第159 條第1 項不得為證據之情形，而
    未於言詞辯論終結前聲明異議者，視為有前項之同意，該法
    第159 條之5 業已明揭其旨。本件證人甲○○於95年5 月26
    日警詢中及95年5 月27日、95年7 月11日偵訊中之證述（就
    被告乙○○部分），證人王建凱於95年5 月27日偵訊中之證
    述，以及內政部警政署刑事警察局95年6 月5 日刑鑑字第09
    50078231號槍彈鑑定書，均經檢察官、被告2 人及辯護人同
    意作為證據，另證人鄭世煌於95年7 月13日偵訊中所為證述
    ，檢察官、被告2 人及辯護人均知為審判外之書面資料，但
    均無異議作為證據，本院審酌其作成之情況，未見有何不適
    當之情形，是均得為證據。至於康生雲於偵訊中向檢察官所
    為之陳述，應具結而未具結，依同法第158 條之3 規定，不
    得作為證據，合先敘明。
二、訊據被告乙○○、甲○○對於前揭寄藏槍、彈之犯罪事實均
    供承不諱（僅甲○○對其於受寄後何時知悉所寄藏之物為槍
    、彈一節略有爭執，詳理由三、所述），且該2 人之自白分
    別有對方即甲○○（於95年5 月26日警詢中及95年5 月27日
    、95年7 月11日偵訊中）、乙○○（於95年12月8 日於本院
    審判中）所為之證述可佐。另扣案物品經送鑑驗之結果，手
    槍1 支（內含彈匣1 個，槍枝管制編號0000000000）為巴西
    TAURUS廠製PT 99 AF型口徑9mm （9x19mm）之制式半自動手
    槍，具有殺傷力；另1 個彈匣亦係巴西TAURUS廠製制式半自
    動手槍彈匣，可供上開手槍使用；扣案子彈19顆（試射3 顆
    ）是口徑9MM 制式子彈，均具殺傷力；扣案霰彈10顆為口徑
    12GAUGE 制式霰彈，均具殺傷力，此有內政部警政署刑事警
    察局95年6 月5 日刑鑑字第0950078231號槍彈鑑定書附卷可
    稽。前開事證足徵被告2 人之自白與事實相符，應堪採信。
三、至於甲○○於警詢及偵查初訊中原稱扣案槍、彈是乙○○所
    寄放，嗣後於偵訊中曾有1 段期間翻異改稱若干槍、彈為康
    生雲所寄放（其中95年6 月22日偵訊中之陳述係以證人身分
    具結作證，有無涉及偽證罪嫌，可由檢察官另行依法偵查）
    ，然其後復稱是乙○○所寄放，是乙○○要伊說是康生雲寄
    放等語。經核乙○○自身亦不否認有寄放槍、彈在甲○○處
    之事實，另參以證人即同期查獲之鄭世煌於95年7 月13日偵
    訊中證稱：乙○○在拘留室中有對甲○○說把查到之槍枝都
    說是「老康」的，伊認識「老康」3 、4 年等語，證人即同
    期查獲之王建凱於95年5 月27日偵訊中亦證稱：乙○○心情
    不好時會在電話中說把槍拿出來等語，堪認甲○○於偵訊中
    翻異之詞應不可採信，查獲之槍、彈應係乙○○所寄放甚明
    。至於甲○○另辯稱受寄當時不知內為何物，過約1 、2 月
    後去翻動才知是槍、彈等語，經查被告乙○○於95年12月8
    日本院審判中以證人身分證稱：於寄放時即已向甲○○說槍
    先放在甲○○那邊等語明確，另參以甲○○於95年5 月27日
    本院羈押訊問中自稱：「（乙○○寄放時，有無告訴你那是
    槍彈？）有，但我沒有拆開看，我原封不動放在家裡」等語
    ，堪認乙○○於寄放之時即已告知寄放何物，從而甲○○於
    受寄之時，主觀上應已認知到所寄藏為何物，其辯稱受寄後
    經由翻動才知道，應不可採。綜上所述，本件事證明確，被
    告2 人犯行均堪認定。
四、按所謂寄藏，係指受他人寄託而為之隱藏而言。又寄藏與持
    有，均係將物置於自己實力支配之下，僅寄藏必先有他人之
    持有行為，而後始為之受寄代藏而已，故寄藏之受人委託代
    為保管，其保管之本身，亦屬持有，不過，此之持有係受寄
    之當然結果，不應另就持有予以論罪，最高法院93年度臺上
    字第2253號判決意旨可資參照。核被告乙○○受「彭志翔」
    所寄而藏放查獲槍、彈，以及被告甲○○受乙○○所寄而藏
    放查獲槍、彈之行為，均係犯槍砲彈藥刀械管制條例第7 條
    第4 項之寄藏手槍罪及同條例第12條第4 項之寄藏子彈罪。
    被告2 人寄藏後繼續持有槍、彈之行為，均為寄藏行為之當
    然結果，不另論罪。檢察官起訴意旨就被告乙○○部分，雖
    未敘及其自「彭志翔」處受寄槍、彈部分之事實，然此部分
    與起訴部分為事實上一罪關係，本院自應同予審究。又被告
    2 人均以一行為觸犯寄藏手槍及寄藏子彈二罪，為想像競合
    犯，均應依刑法第55條規定從一重之寄藏手槍罪處斷。茲審
    酌被告2 人未經許可，擅自寄藏制式半自動手槍1 支、口徑
    9MM 制式子彈19顆、口徑12 GAUGE制式霰彈10顆，對於他人
    安全及社會治安危害頗鉅，且乙○○受寄藏放上開物品後，
    猶再行轉交甲○○寄放，更加深其危險性，實有非是，然念
    彼等於犯後尚能供承犯行，態度尚佳，以及其犯罪之手段、
    所生危害等一切情狀，量處如主文所示之刑，並審酌上情以
    及依警詢筆錄所示乙○○、甲○○之教育程度分別為國中畢
    業及高中畢業、均無職業、家庭經濟狀況均為勉持等情形，
    就罰金部分依新法諭知易服勞役之折算標準，以資懲儆。（
    本件被告2 人行為時之刑法第42條第2 項前段原規定：「易
    服勞役以1 元以上3 元以下，折算1 日」，且依罰金罰鍰提
    高標準條例第2 條規定就其原定數額提高為100 倍折算1 日
    ，亦即被告行為時之易服勞役折算標準，應以銀元100 元以
    上300 元以下折算1 日，經折算為新臺幣後，應以新臺幣30
    0 元以上900 元以下折算為1 日，嗣後95年7 月1 日修正施
    行之刑法第42條第3 項前段則規定：「易服勞役以新臺幣1
    千元、2 千元或3 千元折算1 日」，比較結果以修正後之折
    算標準較有利於被告2 人，是應依刑法第2 條第1 項規定適
    用新法。）至於被告甲○○之辯護人聲請本院於法定刑度以
    外再行酌減其刑一節，按刑法第59條之得酌量減輕其刑者，
    必須犯罪另有特殊之原因與環境等情，而在客觀上足以引起
    一般同情，認為即予宣告法定最低度刑期猶嫌過重者，始有
    其適用，至於被告無前科、素行端正、子女眾多、家境貧困
    、肢體殘障、坦白犯行、犯罪所得低微、情節輕微或被告犯
    罪之動機、手段、犯罪後之態度等各種情狀，僅可為法定刑
    內從輕科刑之標準，不得據為酌量減輕之理由，此綜觀最高
    法院28年度上字第1064號判例、45年度臺上字第1165號判例
    、51年度臺上字第899 號判例、91年度臺上字第733 號判決
    、94年度臺上字第9 號判決意旨論述綦詳，且其所揭示之原
    理，對於95年7 月1 日修正後之刑法第59條規定，仍可作為
    闡述之基礎。從而，辯護人所稱甲○○有無前科、有無社會
    經驗、是否坦承犯行、犯後態度是否良好、有無拿槍犯案等
    情節，均係刑法第57條所規定量刑之考慮標準，尚無從據為
    依刑法第59條減輕其刑之基礎，且無其他事證可認被告犯罪
    另有特殊之原因與環境等情，而在客觀上足以引起一般同情
    ，認為即予宣告法定最低度刑期猶嫌過重之情事，是尚難遽
    依刑法第59條減輕其刑。
五、末查扣案具有殺傷力之巴西TAURUS廠製PT 99 AF型口徑9mm
    （9x19mm）制式半自動手槍1 支（計含彈匣2 個，槍枝管制
    編號0000000000）以及具有殺傷力之口徑9MM 制式子彈16顆
    、具有殺傷力之口徑12 GAUGE制式霰彈10顆，送驗結果業如
    前述，均屬違禁物，不問屬於犯人與否，應依刑法第38條第
    1 項第1 款規定宣告沒收。至送驗時試射之口徑9MM 制式子
    彈3 顆，已無殺傷力而非違禁物，又無證據認係被告2 人所
    有，爰不宣告沒收，附此敘明。
據上論斷，應依刑事訴訟法第299 條第1 項前段，槍砲彈藥刀械
管制條例第7 條第4 項、第12條第4 項，刑法第2 條第1 項、第
11條前段、第55條、第42條第3 項、第38條第1 項第1 款，判決
如主文。
本案經檢察官丙○○到庭執行職務。
中    華    民    國    95    年    12    月    22    日
                  鳳山刑事第二庭  審判長法  官 黃建榮
                                        法  官 李嘉益
                                        法  官 譚德周
以上正本證明與原本無異。
如不服本判決，應於收受送達後10日內向本院提出上訴書狀。
中    華    民    國    95    年    12    月    22    日
                                        書記官 廖美玲
附錄法條：槍砲彈藥刀械管制條例第7 條第4 項、第12條第4 項
槍砲彈藥刀械管制條例第7條
未經許可，製造、販賣或運輸火砲、肩射武器、機關槍、衝鋒槍
、卡柄槍、自動步槍、普通步槍、馬槍、手槍或各類砲彈、炸彈
、爆裂物者，處死刑、無期徒刑或7 年以上有期徒刑；處徒刑者
，併科新台幣3千 萬元以下罰金。
未經許可，轉讓、出租或出借前項所列槍砲、彈藥者，處無期徒
刑或 5 年以上有期徒刑，併科新台幣 1 千萬元以下罰金。
意圖供自己或他人犯罪之用，而犯前二項之罪者，處死刑或無期
徒刑；處徒刑者，併科新台幣 5 千萬元以下罰金。
未經許可，持有、寄藏或意圖販賣而陳列第 1 項所列槍砲、彈藥
者，處 5 年以上有期徒刑，併科新台幣 1 千萬元以下罰金。
第 1 項至第 3 項之未遂犯罰之。
槍砲彈藥刀械管制條例第12條
未經許可，製造、販賣或運輸子彈者，處 1 年以上 7 年以下有
期徒刑，併科新台幣 500 萬元以下罰金。
未經許可，轉讓、出租或出借子彈者，處 6 月以上 5 年以下有
期徒刑，併科新台幣 300 萬元以下罰金。
意圖供自己或他人犯罪之用，而犯前二項之罪者，處 3 年以上
10 年以下有期徒刑，併科新台幣 700 萬元以下罰金。
未經許可，持有、寄藏或意圖販賣而陳列子彈者，處 5 年以下有
期徒刑，併科新台幣 300 萬元以下罰金。
第 1 項至第 3 項之未遂犯罰之。


司法院資訊處製作；財團法人民間司法改革基金會備份。
